臺灣桃園地方法院小額民事判決
111年度壢小字第1144號
原      告  徐阿榮  
            劉靜瑜  
            徐偉棣  
被      告  徐烈國  
上列當事人間請求損害賠償事件，本院於民國111年10月26日言
詞辯論終結，判決如下：   
    主  文
原告之訴與假執行之聲請均駁回。
訴訟費用新臺幣1000元由原告負擔。
    事實及理由
一、原告主張：兩造為鄰居，被告甲○○自民國106年不斷騷擾，
    竟在未有查證的狀況下，先於108年間以竊水為由，對原告
    提起刑事告訴，後經臺灣桃園地方檢察署（下稱桃園地檢署
    ）檢察官以108年度偵字第34269號不起訴處分，之後於109
    年同以竊水為由，再向原告提起民事訴訟請求不當得利，遭
    本院以109年度壢小字第931號民事判決駁回請求。被告上開
    行為，造成原告於鄰居間名譽受到損害，已侵害原告名譽權
    等語。爰依民法第184條第1項前段、第195條提起本訴，並
    聲明：㈠被告應給付原告新臺幣（下同）10萬元，及自起訴
    狀繕本送達翌日起至清償日止，按年息百分之5 計算之利息
    。㈡願供擔保請准宣告假執行。
二、被告則以：我不承認，原告應該要拿出證據等語置辯，並聲
    明：原告之訴駁回。
三、本院得心證之理由
  ㈠按人民有請願、訴願及訴訟之權，為憲法第16條所明定，所
    謂訴訟權，乃人民於權利受損害時，得向法院提起訴訟請求
    為一定裁判，或就所訴事實可認有告訴權者，得向檢察官提
    出刑事告訴，請求偵查一定犯罪嫌疑之手段性的基本權利。
    國家為達成此項保障人民訴訟權之任務，依照訴訟權性質、
    社會生活現實及國家整體發展狀況，提供適當之制度性保障
    ，故除能證明原告或告訴人有濫用訴訟權或誣指他人犯罪，
    致他人權利受損之情況外，尚難僅憑其請求經法院認為無理
    由，或申告之事實經檢察官不起訴處分或經法院判決無罪確
    定，而遽行推論係濫行訴訟或誣告或有何故意或過失不法侵
    害他人權利之可言。而告訴權，屬憲法第16條賦予人民基本
    之訴訟權，凡犯罪之被害人皆得提出告訴，刑事訴訟法第23
    2 條定有明文，故而就所訴之事實足認為被害人者，即得依
    上開規定行使憲法保障之權利，且尚難單憑嗣後經檢察官為
    不起訴處分或法院判決被告無罪確定，遽推論告訴人或自訴
    人係濫訴而認有侵權情事（最高法院86年度台上字第1525號
    判決參照）。
  ㈡被告於108年間以竊水為由，對原告提起刑事告訴，後經桃園
    地方檢察署檢察官以108年度偵字第34269號不起訴處分，之
    後於109年同以竊水為由，向原告提起民事訴訟請求不當得
    利，經本院以109年度壢小字第931號民事判決駁回被告之請
    求，此經原告提出上開不起訴處分書及判決書在卷可稽（見
    本院卷第8頁第10頁反面），是就兩造確有訴訟糾紛存在之
    事實，應堪認定。然根據上開見解可知，被告提訴之行為，
    無論被告於刑事提起告訴或民事提起訴訟之行為，在未有其
    他證據已證明濫用訴訟權或誣指他人犯罪之狀況下，仍應評
    價為被告係行使憲法所保障之權利。從而，原告主張被告提
    告之行為構成侵權行為而妨害原告名譽權，要難憑採。
四、綜上所述，原告依民法侵權行為之法律關係，請求被告給付
    10萬元及自起訴狀繕本送達翌日起至清償日止，按年息百分
    之5 計算之利息，為無理由，應予駁回。又原告之訴既經駁
    回，其假執行之聲請亦失其依附，併予駁回。
五、本件事證已臻明確，兩造其餘主張、陳述及所提之證據，經
    審酌均與判決結果不生影響，爰不一一論列，附此敘明。
六、訴訟費用負擔之依據：民事訴訟法第78條規定。並依職權認
    定如主文第2項所示。
 中　　華　　民　　國　　111 　年　　11　　月　　22　　
日
                  中壢簡易庭  法  官  林莆晉
以上正本證明與原本無異。
如不服本判決，須以違背法令為理由，於判決送達後20日內向本
庭（桃園縣○○市○○路0段000號）提出上訴狀。（須按他造當
事人之人數附繕本），並繳交上訴裁判費新臺幣1,500元。
中　　華　　民　　國　　111 　年　　11 　　月　　22 　日
　　　　　　　　　　　　　　　書記官  陳香菱
附錄：
一、民事訴訟法第436條之24第2項：
    對於小額程序之第一審裁判上訴或抗告，非以其違背法令為
    理由，不得為之。
二、民事訴訟法第436條之25：
    上訴狀內應記載上訴理由，表明下列各款事項：
    (一)原判決所違背之法令及其具體內容。
    (二)依訴訟資料可認為原判決有違背法令之具體事實。
三、民事訴訟法第471條第1項：（依同法第436條之32第2項規定
    於小額事件之上訴程序準用之）
    上訴狀內未表明上訴理由者，上訴人應於提起上訴後20日內
    ，提出理由書於原第二審法院；未提出者，毌庸命其補正，
    由原第二審法院以裁定駁回之。